# 请教陈版及各位专家个问题-关于少数股东持股比例。

提问人：homme 时间：2011-09-13 22:05:57
甲、乙是两个自然人股东，共同投资设立A公司，甲的持股比例为51%，乙的持股比例为49%，A公司与甲自然人投资设立了B公司，A持股B的比例为95%，甲持股5%，B公司和A公司又投资设立了C公司，A公司的持股比例为95%，B公司的持股比例为5%。 从A合并报表来看，简单的来看，少数股东的持股比例是多少呢？

回答人：chenyiwei
最简单的考虑方法是：B和C的股权结构中，直接由A、B、C以外的其他方（包括作为最终控制人的甲在内）持有的股权比例。所以本案例中，由甲持有B公司的 5 ％股权比例属于少数股权。